# 对租赁性质的定义

提问人：liubin988513 时间：2013-09-25 13:11:28
由于A公司目前资金较为紧张，协议中约定A公司先租赁 1 年设备，租赁期满后，A公司向B公司再支付采购价款，购买该设备，购买价款加租金与该设备目前的市价一致。
我理解是为了缓解a公司资金紧张的效果达成的一揽子交易，应整体视为一项分期付款购买固定资产处理

回答人：chenyiwei
如果租赁期满后A公司必须按照约定价格购买设备，而不存在是否购买的选择权，则应作为一个整体进行处理。

提问人：dosky 时间：2013-09-26 14:31:02
协议中约定A公司必须按照约定价格购买设备，否则形成违约。那么我就将这笔业务作为分期付款购买固定资产处理就行了？

回答人：chenyiwei
基于经济实质，可以这样考虑。